臺灣高等法院刑事裁定
110年度抗字第104號
抗  告  人  
即  受刑人  卓永諒




上列抗告人因聲請定其應執行刑案件，不服臺灣桃園地方法院中
華民國109年12月23日裁定（109年度聲字第4404號），提起抗告
，本院裁定如下：
    主  文
抗告駁回。
    理  由
一、原裁定略以：抗告人即受刑人（下稱抗告人）卓永諒因違反
    毒品危害防制條例等案件，先後經本院及原審法院判處如附
    表所示之刑確定在案，有各該判決書及本院被告前案紀錄表
    在卷可稽。而抗告人所犯如附表編號2、7至9、24至25所示
    ，為得易科罰金之罪，附表編號1、3至6、10至23所示，為
    不得易科罰金之罪，依刑法第50條第1項但書第1款之規定，
    固不得併合處罰，惟本件係檢察官依抗告人請求聲請定其應
    執行之刑，此有臺灣桃園地方檢察署依102年1月23日修正之
    刑法第50條調查受刑人是否聲請定應執行刑調查表乙份附卷
    可考，經原審法院審核認檢察官之聲請為正當，爰定其應執
    行之刑為15年7月等語。
二、抗告意旨略以：原審法院所定應執行刑實有過於苛重，恐有
    淪為神聖之律法失衡，茲舉數例供參，懇請鈞院審酌裁量，
    重新給予合理、公平、從輕之裁定，讓抗告人有自新之機會
    ，予以抗告人有利之裁定，早日回歸社會、回歸家庭，盡子
    女之責侍奉雙親，彌補先前之過，絕不再犯云云。
三、按裁判確定前犯數罪者，併合處罰之；又數罪併罰有二裁判
    以上，宣告多數有期徒刑者，於各刑中之最長期以上，各刑
    合併之刑期以下，定其刑期，但不得逾30年，觀諸刑法第50
    條第1項前段、第53條及第51條第5款規定甚明。再者，執行
    刑之量定，係屬法院自由裁量之職權，倘所酌定之刑，並未
    違背刑法第51條各款所定的方法或範圍（即法律的外部性界
    限），亦無明顯違背公平、比例原則或整體法律秩序的理念
    （即法律的內部性界限）者，即不得任意指為違法或不當。
四、經查：本件抗告人因犯如附表編號1至25所示之罪，經法院
    分別判處如附表編號1至25所示之刑確定在案，有各該裁判
    書及本院被告前案紀錄表各1件附卷可稽，茲檢察官聲請定
    其應執行之刑，原審法院審核認其聲請為正當，爰依各罪所
    宣告之有期徒刑為基礎，於各刑中之最長期以上（有期徒刑
    8年），各刑合併之刑期以下（已逾刑法第51條第5款所定之
    外部界限30年，應以30年計），裁定應執行刑為有期徒刑15
    年7月，並未逾越刑法第51條第5款所定之外部性界限，亦未
    較重於附表編號1至20前所定應執行刑（有期徒刑13年11月
    ）加計附表編號21至23（有期徒刑1年6月）、附表編號24和
    25（有期徒刑10月）前所定應執行刑刑度之總合（13年11月
    ＋1年6月＋10月＝16年3月），原裁定已就抗告人之人格特性、
    犯罪情節、所侵害之法益及行為次數等一切情狀為整體評價
    ，給予適當酌減，並未逾越法律之外部性界限及不利益變更
    禁止原則，亦無違反公平、比例及罪刑相當原則等法律內部
    性界限之情形，核屬法院裁量職權之適法行使，自無不合。
    至於其他案件定應執行刑之刑度如何，因各行為人素行、犯
    罪目的、手段、態樣等量刑因素各異，基於個案情節差異與
    審判獨立原則，尚難以其他個案比附援引，即遽以指摘原裁
    定定刑失當。
五、綜上所述，抗告意旨徒以前開情詞，指摘原裁定所定執行刑
    裁量不當，而請求從輕定應執行刑云云，自無足採，本件抗
    告為無理由，應予駁回。
據上論斷，應依刑事訴訟法第412條，裁定如主文。　　
中　　華　　民　　國　　110 　年　　1 　　月　　29　　日
                  刑事第十一庭  審判長法　官  周煙平
                                      法　官  陳俞伶
                                      法　官  連育群
以上正本證明與原本無異。
如不服本裁定，應於收受送達後五日內向本院提出抗告狀。
                                      書記官  廖紫喬
中　　華　　民　　國　　110 　年　　1 　　月　　29　　日
附表：
編號          1         2         3         4 罪名  毒品危害防制條例（施用一級毒品） 毒品危害防制條例（施用二級毒品） 毒品危害防制條例（施用一級毒品） 毒品危害防制條例（施用一級毒品） 宣告刑  有期徒刑8月 有期徒刑6 月，如易科罰金，以新臺幣壹仟元折算壹日 有期徒刑8 月 有期徒刑8 月 犯罪日期  107 年3 月22日 107 年3 月22日 107 年3 月27 日 107 年5 月1 日 偵查（自訴）機關年度及案號  臺灣桃園地方檢察署107 年度毒偵字第2108號 臺灣桃園地方檢察署107 年度毒偵字第2108號 臺灣桃園地方檢察署107 年度毒偵字第 2290、3280、5432、7127號 臺灣桃園地方檢察署107 年度毒偵字第 2290、3280、5432、7127號  最後事實審 法院 臺灣桃園地方法院 臺灣桃園地方法院 臺灣高等法院 臺灣高等法院  案號 107 年度審訴字第1539 號 107 年度審訴字第1539 號 108 年度上訴字第2299 號 108 年度上訴字第2299 號  判決日期 107 年12月13日 107 年12月13 日 108 年9 月11日 108 年9 月11日  確定判決 法院 同上 同上 同上 同上  案號 同上 同上 同上 同上  確定日期 108 年1 月7日 108 年1 月7日 108 年11月15日 108 年11月15 日 備註  臺灣桃園地方檢察署108 年度執字第1920 號 臺灣桃園地方檢察署108 年度執字第1921 號 臺灣桃園地方檢察署108 年度執字第17609 號 臺灣桃園地方檢察署108 年度執字第17609 號   編號1 至20所示之罪經臺灣桃園地方法院109 年度聲字第2150號裁定定執行刑為有期徒刑13年11月    

編號          5         6         7         8 罪名  毒品危害防制條例（施用一級毒品） 毒品危害防制條例（施用一級毒品） 毒品危害防制條例（施用二級毒品） 毒品危害防制條例（施用二級毒品） 宣告刑  有期徒刑8月 有期徒刑8 月 有期徒刑6 月，如易科罰金，以新臺幣壹仟元折算壹日 有期徒刑6 月，如易科罰金，以新臺幣壹仟元折算壹日 犯罪日期  107 年8 月12 日 107 年11月2 日 107 年3 月27 日 107 年8 月12日 偵查（自訴）機關年度及案號  臺灣桃園地方檢察署107 年度毒偵字第 2290、3280、5432、7127號 臺灣桃園地方檢察署107 年度毒偵字第 2290、3280、5432、7127號 臺灣桃園地方檢察署107 年度毒偵字第 2290、3280、5432、7127號 臺灣桃園地方檢察署107 年度毒偵字第 2290、3280、5432、7127號  最後事實審 法院 臺灣高等法院 臺灣高等法院 臺灣高等法院 臺灣高等法院  案號 108 年度上訴字第2299 號 108 年度上訴字第2299 號 108 年度上訴字第2299 號 108 年度上訴字第2299 號  判決日期 108 年9 月11 日 108 年9 月11 日 108 年9 月11日 108 年9 月11日  確定判決 法院 同上 同上 同上 同上  案號 同上 同上 同上 同上  確定日期 108 年11月15日 108 年11月15日 108 年9 月11 日 108 年9 月11 日 備註  臺灣桃園地方檢察署108 年度執字第17609 號 臺灣桃園地方檢察署108 年度執字第17609 號 臺灣桃園地方檢察署108 年度執字第17610 號 臺灣桃園地方檢察署108 年度執字第17610 號   編號1 至20所示之罪經臺灣桃園地方法院109 年度聲字第2150號裁定定執行刑為有期徒刑13年11月    

編號          9         10         11         12 罪名  毒品危害防制條例（施用二級毒品） 毒品危害防制條例 毒品危害防制條例 毒品危害防制條例 宣告刑  有期徒刑6 月，如易科罰金，以新臺幣壹仟元折算壹日 有期徒刑8 年 有期徒刑8年 有期徒刑8年 犯罪日期  107 年10月31日 107 年1 月3日 106年12月16日 106 年12月16 日 偵查（自訴）機關年度及案號  臺灣桃園地方檢察署107 年度毒偵字第 2290、3280、5432、7127號 臺灣桃園地方檢察署107 年度偵字第8897號 臺灣桃園地方檢察署107 年度偵字第8897號 臺灣桃園地方檢察署107 年度偵字第8897號  最後事實審 法院 臺灣高等法院 臺灣桃園地方法院 臺灣桃園地方法院 臺灣桃園地方法院  案號 108 年度上訴字第2299 號 107 年度原訴字第50號 107 年度原訴字第50號 107 年度原訴字第50號  判決日期 108 年9 月11 日 108 年12月30日 108 年12月30日 108 年12月30日  確定判決 法院 同上 同上 同上 同上  案號 同上 同上 同上 同上  確定日期 108 年9 月11日 109 年2 月6日 109 年2 月6日 109 年2 月6日 備註  臺灣桃園地方檢察署108 年度執字第17610 號 臺灣桃園地方檢察署109 年度執字第3619號 臺灣桃園地方檢察署109 年度執字第3619號 臺灣桃園地方檢察署109 年度執字第3619號   編號1 至20所示之罪經臺灣桃園地方法院109 年度聲字第2150號裁定定執行刑為有期徒刑13年11月    

編號          13         14         15         16 罪名  毒品危害防制條例 毒品危害防制條例 毒品危害防制條例 毒品危害防制條例 宣告刑  有期徒刑8年 有期徒刑8 年 有期徒刑8年 有期徒刑8年 犯罪日期  106 年12月18日 106 年12月23日 107 年1 月1 日 107 年1 月17 日 偵查（自訴）機關年度及案號  臺灣桃園地方檢察署107 年度偵字第8897號 臺灣桃園地方檢察署107 年度偵字第8897號 臺灣桃園地方檢察署107 年度偵字第8897號 臺灣桃園地方檢察署107 年度偵字第8897號  最後事實審 法院 臺灣桃園地方法院 臺灣桃園地方法院 臺灣桃園地方法院 臺灣桃園地方法院  案號 107 年度原訴字第50號 107 年度原訴字第50號 107 年度原訴字第50號 107 年度原訴字第50號  判決日期 108 年12月30日 108 年12月30日 108 年12月30日 108 年12月30日  確定判決 法院 同上 同上 同上 同上  案號 同上 同上 同上 同上  確定日期 109 年2 月6日 109 年2 月6日 109 年2 月6日 109 年2 月6日 備註  臺灣桃園地方檢察署109 年度執字第3619號 臺灣桃園地方檢察署109 年度執字第3619號 臺灣桃園地方檢察署109 年度執字第3619號 臺灣桃園地方檢察署109 年度執字第3619號   編號1 至20所示之罪經臺灣桃園地方法院109 年度聲字第2150號裁定定執行刑為有期徒刑13年11月    

編號          17         18         19         20 罪名  毒品危害防制條例 毒品危害防制條例 毒品危害防制條例 毒品危害防制條例 宣告刑  有期徒刑8年 有期徒刑7年10月 有期徒刑2年2月 有期徒刑7月 犯罪日期  107 年1 月26日 106 年12月24 日 106年12 月16 日 107 年1 月12 日 偵查（自訴）機關年度及案號  臺灣桃園地方檢察署107 年度偵字第8897號 臺灣桃園地方檢察署107 年度偵字第8897號 臺灣桃園地方檢察署107 年度偵字第8897號 臺灣桃園地方檢察署107 年度偵字第8897號  最後事實審 法院 臺灣桃園地方法院 臺灣桃園地方法院 臺灣桃園地方法院 臺灣桃園地方法院  案號 107 年度原訴字第50號 107 年度原訴字第50號 107 年度原訴字第50號 107 年度原訴字第50號  判決日期 108 年12月30日 108 年12月30日 108 年12月30日 108 年12月30日  確定判決 法院 同上 同上 同上 同上  案號 同上 同上 同上 同上  確定日期 109 年2 月6日 109 年2 月6日 109 年2 月6日 109 年2 月6日 備註  臺灣桃園地方檢察署109 年度執字第3619號 臺灣桃園地方檢察署109 年度執字第3619號 臺灣桃園地方檢察署109 年度執字第3619號 臺灣桃園地方檢察署109 年度執字第3619號   編號1 至20所示之罪經臺灣桃園地方法院109 年度聲字第2150號裁定定執行刑為有期徒刑13年11月    

編號          21         22         23         24         25 罪名  毒品危害防制條例 毒品危害防制條例 毒品危害防制條例 毒品危害防制條例 毒品危害防制條例 宣告刑  有期徒刑8月 有期徒刑8 月 有期徒刑8 月 有期徒刑6 月，如易科罰金，以新臺幣壹仟元折算壹日 有期徒刑6 月，如易科罰金，以新臺幣壹仟元折算壹日 犯罪日期  106 年5 月6日 106 年6 月1日 107 年11月12日下午5 時15分為警採尿回溯26小時內某時 106 年5 月6日 106 年6 月1 日晚間7 時58分為警採尿回溯120小時內某時 偵查（自訴）機關年度及案號  臺灣桃園地方檢察署107 年度撤緩毒偵字第189號 臺灣桃園地方檢察署107 年度撤緩毒偵字第189號 臺灣桃園地方檢察署107 年度撤緩毒偵字第189號 臺灣桃園地方檢察署107 年度撤緩毒偵字第189號 臺灣桃園地方檢察署107 年度撤緩毒偵字第189號  最後事實審 法院 臺灣桃園地方法院 臺灣桃園地方法院 臺灣桃園地方法院 臺灣桃園地方法院 臺灣桃園地方法院  案號 108 年度審訴字第847 號 108 年度審訴字第847 號 108 年度審訴字第847 號 108 年度審訴字第847 號 108 年度審訴字第847 號  判決日期 108 年12月26日 108 年12月26日 108 年12月26日 108 年12月26日 108年12月26日  確定判決 法院 同上 同上 同上 同上 同上  案號 同上 同上 同上 同上 同上  確定日期 109 年1 月28日 109 年1 月28日 109 年1 月28日 109 年1 月28日 109年1月28日 備註  臺灣桃園地方檢察署109 年度執字第5568號 臺灣桃園地方檢察署109 年度執字第5568號 臺灣桃園地方檢察署109 年度執字第5568號 臺灣桃園地方檢察署109 年度執字第5569號 臺灣桃園地方檢察署109 年度執字第5569號   編號21至23所示之罪經臺灣桃園地方法院108 年度審訴字第847號判決定執行刑為有期徒刑1年6月   編號24至25所示之罪經臺灣桃園地方法院10年度審訴字第847 號判決定執行刑為有期徒刑10 月